臺灣嘉義地方法院刑事判決　　　　　　　　94年度訴字第94號
公　訴　人　臺灣嘉義地方法院檢察署檢察官
被　　　告　甲○○　男　27歲.
選任辯護人　張麗雪律師
上列被告因違反槍砲彈藥刀械管制條例等案件，經檢察官提起公
訴（93年度偵字第6999號），本院合議庭裁定由受命法官獨任行
簡式審判程序，判決如下：
    主  文
甲○○未經許可，寄藏可發射子彈具有殺傷力之改造手槍，處有
期徒刑壹年壹月，併科罰金新臺幣參萬元，罰金如易服勞役，以
新臺幣玖佰元即銀元參佰元折算壹日；扣案之改造手槍壹枝（槍
枝管制編號：0000000000號，含彈匣壹個）及子彈壹
顆，均沒收。又以加害生命、身體之事，恐嚇他人致生危害於安
全，處有期徒刑參月，如易科罰金，以參佰元折算壹日。應執行
有期徒刑壹年貳月，併科罰金新臺幣參萬元，罰金如易服勞役，
以新臺幣玖佰元即銀元參佰元折算壹日；扣案之改造手槍壹枝（
槍枝管制編號：0000000000號，含彈匣壹個）及子彈
壹顆，均沒收。
    事  實
一、甲○○於民國93年3月初某日，在嘉義縣新港鄉○○路上，
    明知林詩安（業已死亡，另經檢察官為不起訴處分）所交付
    委託其保管具有殺傷力之改造手槍1枝（槍枝管制編號00000
    00000號，含彈匣1個）、子彈2顆，均係槍砲彈藥刀械管制
    條例管制之物品，非經中央主管機關許可，不得寄藏，竟基
    於未經許可，寄藏可發射子彈具有殺傷力之改造手槍及子彈
    之犯意，收受上揭槍枝1枝、子彈2顆及不具殺傷力之空包彈
    2顆保管（子彈均置於彈匣內），並藏放於其不知情之女友
    王雅慧位於嘉義市○○街290號2樓之7住處。嗣於93 年11月
    29日上午4時許，甲○○因多次撥打王雅慧之行動電話無人
    接聽，其後由王雅慧任職之「港都網咖」負責人乙○○代為
    接聽，甲○○因而心生不悅，且疑心王雅慧係因另與乙○○
    交往而對甲○○提出分手之要求，竟於同年11月29日上午5
    時15分許，攜帶上開槍枝子彈，至位於嘉義市○區○○街
    212號「港都網咖」找王雅慧及乙○○理論，與乙○○一言
    不合而徒手互毆，甲○○不敵，竟於同日上午5時20分許，
    另外基於恐嚇之犯意，取出上開槍枝上膛後，以槍口指向乙
    ○○肚子位置，以此加害生命、身體之事恫嚇乙○○，使乙
    ○○心生畏懼，致生危害於安全，王雅慧見狀急忙上前勸阻
    ，乙○○乃乘隙以電話向警方報案，經警到達上址當場查獲
    ，並扣得甲○○所寄藏之上開改造手槍1枝、子彈2顆及空包
    彈2顆，始查悉上情。
二、案經嘉義市警察局第二分局報請臺灣嘉義地方法院檢察署檢
    察官偵查起訴，經本院合議庭裁定由受命法官獨任行簡式審
    判程序。
　　理  由
一、訊據被告甲○○對於上揭犯罪事實，於本院準備程序及審理
    時均坦承不諱，並經被害人乙○○於警詢時指述屬實，且據
    證人王雅慧於警詢時證述綦詳，並有照片4張在卷可參，且
    被告所寄藏之改造手槍1枝、子彈2顆及空包彈2顆經送鑑定
    結果，認送鑑改造貝瑞塔手槍1枝（槍枝管制編號000000000
    0 號），係由仿BERETTA廠84型半自動手槍製造之玩具手槍
    換裝土造金屬槍機、槍管而成之改造手槍，機械性能良好，
    可擊發適用子彈，認具殺傷力；送鑑子彈2顆，認均係由土
    造金屬彈殼加裝直徑9.0mm金屬彈頭而成之土造子彈，經取
    樣1顆試射結果，可擊發，認具殺傷力；送鑑空包彈2顆，認
    均係由玩具金屬彈殼加裝底火帽而成，惟不具火藥及彈頭，
    均不具子彈完整結構，認均不具殺傷力等情，有內政部警政
    署刑事警察局94年1月14日刑鑑字第0930242774號槍彈鑑定
    書1份附卷可稽，此外，並有改造手槍1枝、子彈2顆及空包
    彈2 顆扣案可資佐證，足認被告之自白與事實相符，本件事
    證明確，被告上揭犯行堪予認定。
二、論罪科刑部分：
  (一)核被告所為，係違反（修正前）槍砲彈藥刀械管制條例第11
    條第4項未經許可，寄藏可發射子彈具有殺傷力之改造手槍
    罪、同條例第12條第4項之未經許可寄藏子彈罪與刑法第305
    條恐嚇危害安全罪。
  (二)按槍砲彈藥刀械管制條例第11條，業於94年1月26日修正公
    布，於同年1月28日生效，被告未經許可，寄藏可發射子彈
    具有殺傷力之改造手槍之行為，於修正前係犯槍砲彈藥刀械
    管制條例第11條第4項之未經許可，寄藏可發射子彈具有殺
    傷力之改造手槍罪；於修正後則係構成新法第8條第4項之未
    經許可，寄藏可發射子彈具有殺傷力之改造手槍罪。其法定
    刑由1年以上7年以下有期徒刑，併科新臺幣7百萬元以下罰
    金，修正為3年以上10年以下有期徒刑，併科新臺幣7百萬以
    下罰金，而經比較新舊法之結果，仍以行為時之修正前槍砲
    彈藥刀械管制條例第11條第4項較有利於被告，是依刑法第2
    條第1項但書規定，應適用行為時法處斷，檢察官未及比較
    適用，尚有未洽。
  (三)公訴意旨雖認被告所為係犯上開條項之持有槍枝、子彈罪，
    惟寄藏與持有，雖均係將物置於自己實力支配之下，然寄藏
    必先有他人之持有行為，而後始為之受寄代藏，槍砲彈藥刀
    械管制條例將持有與寄藏為分別之處罰規定，單純之持有，
    並不包括寄藏，但寄藏之受人委託代為保管，其保管之本身
    所為之持有，既係寄藏之當然結果，法律上自宜僅就寄藏行
    為為包括之評價，不應另就持有予以論罪（最高法院著有74
    年度臺上字第3400號判例可資參照）。本案被告係受林詩安
    委託而受寄代藏槍彈，並非單純持有槍彈，且其受委託代為
    保管之持有行為，乃為寄藏之當然結果，故不另論以持有罪
    名，前開公訴意旨容有未洽，惟基本事實相同，法條同一，
    本院自應逕行論以寄藏罪，且無庸變更起訴法條，應併敘明
    。
  (四)被告以一行為同時觸犯（修正前）槍砲彈藥刀械管制條例第
    11條第4項之未經許可，寄藏可發射子彈具有殺傷力之改造
    手槍罪，及同條例第12條第4項之未經許可寄藏子彈罪，為
    想像競合犯，應從一重之未經許可，寄藏可發射子彈具有殺
    傷力之改造手槍罪。被告所犯上開2罪間，犯意各別，行為
    互殊，應予分論併罰。爰審酌被告未經許可寄藏具有殺傷力
    之改造手槍及子彈，並另行起意持之供犯罪所用，對被害人
    之生命、身體造成威脅，影響社會治安，及其寄藏槍枝、子
    彈之數量、期間，暨事後坦承犯行之犯後態度良好，並知悔
    悟，且與被害人達成和解，求取諒解等一切情狀，量處如主
    文所示之刑，及定其應執行之刑，並就併科罰金部分諭知易
    服勞役之折算標準。扣案具有殺傷力之改造手槍1枝（含彈
    匣1 個）及子彈1顆，均屬違禁物，應依刑法第38條第1項第
    1款規定宣告沒收。另扣案之具有殺傷力子彈1顆，業經鑑驗
    機關內政部警政署刑事警察局於鑑驗時試射後，僅剩餘彈殼
    ，而失其子彈之結構及性能，為廢棄之物，已不具殺傷力，
    非屬違禁物；另空包彈2顆經鑑驗結果認不具殺傷力，亦非
    違禁物，雖均屬供被告犯罪所用之物，惟非被告所有，業據
    被告供述在卷，是爰不另為沒收之諭知。
據上論斷，應依刑事訴訟法第273條之1第1項、第299條第1項前
段，（修正前）槍砲彈藥刀械管制條例第11條第4項、第12條第4
項，刑法第11條前段，第2條第1項但書、第305條、第55條、第
51條第5款、第42條第2項、第38條第1項第1款，罰金罰鍰提高標
準條例第1條前段、第2條。
本案經檢察官廖素琪到庭執行職務。
中　　華　　民　　國　　94　　年　　3 　　月　　30　　日
　　　　　　　　刑事第三庭  法  官  卓春慧
上列正本證明與原本無異。
如不服本判決，應於判決送達後10日內向本院提出上訴狀（應附
繕本）。告訴人或被害人如對於本判決不服者，應具備理由請求
檢察官上訴，其上訴期間之計算係以檢察官收受判決正本之日期
為準。
中　　華　　民　　國　　94　　年　　3 　　月　　30　　日
                            書記官  江芳耀
附錄本案論罪科刑法條全文：
（修正前）槍砲彈藥刀械管制條例第11條
未經許可，製造、販賣或運輸第四條第一項第一款所稱其他可發
射金屬或子彈具有殺傷力之各式槍砲者，處五年以上有期徒刑，
併科新臺幣一千萬元以下罰金。
未經許可，轉讓、出租或出借前項所列槍砲者，處三年以上十年
以下有期徒刑，併科新臺幣七百萬元以下罰金。
意圖供自己或他人犯罪之用，而犯前二項之罪者，處無期徒刑或
七年以上有期徒刑，併科新臺幣一千萬元以下罰金。
未經許可，持有、寄藏或意圖販賣而陳列第一項所列槍砲者，處
一年以上七年以下有期徒刑，併科新臺幣七百萬元以下罰金。
第一項至第三項之未遂犯罰之。
槍砲彈藥刀械管制條例第12條第4項：
未經許可，持有、寄藏或意圖販賣而陳列子彈者，處五年以下有
期徒刑，併科新台幣三百萬元以下罰金。
刑法第305條：
以加害生命、身體、自由、名譽、財產之事，恐嚇他人致生危害
於安全者，處二年以下有期徒刑、拘役或三百元以下罰金。
